【裁判字號】    90,訴,87
【裁判日期】    900430
【裁判案由】    違反懲治走私條例
【裁判全文】
臺灣宜蘭地方法院刑事判決                              九十年度訴字第八七號
    公  訴  人  臺灣宜蘭地方法院檢察署檢察官
    被      告  甲○○
右列被告因違反懲治走私條例案件，經檢察官聲請簡易判決處刑（八十九年度偵字第
一０九０號），經本院宜蘭簡易庭受理後認不宜以簡易判決處刑而移送前來，適用通
常程序判決如左：
    主  文
甲○○共同運送私運管制物品進口逾公告數額之走私物品，處有期徒刑伍月，如易科
罰金，以參佰元折算壹日。緩刑參年。扣案如附表所示之洋菸均沒收。
    事  實
一、甲○○於民國八十九年四月十四日下午，在宜蘭縣礁溪鄉四城附近，明知年籍姓
    名不詳之陳姓男子所委託運送如附表所示完稅價格總計為新台幣（下同）二百十
    四萬零五百九十元已逾公告數額十萬元之洋菸，係不詳姓名之人私運進口未貼專
    賣憑證之管制物品，竟與該陳姓男子基於共同之犯意聯絡，以二萬元（起訴書誤
    載為十五萬元）之代價接受委託約定載到台北縣坪林鄉並已收受現金後，隨即駕
    駛ＫＮ－二四九號營業用大貨車運送上開未稅洋菸，於八十九年四月十五日六時
    四十分許，在宜蘭縣頭城鎮○○○路六十三公里處，為警當場查獲，並扣得該陳
    姓男子所有如附表所示之洋菸。
二、案經台灣省菸酒公賣局宜蘭分局移送及宜蘭縣警察局礁溪分局報告臺灣宜蘭地方
    法院檢察署檢察官偵查起訴。
    理  由
一、右揭犯罪事實，業據被告甲○○坦承不諱，並有查獲之洋菸樣品（八十九年度保
    管字第五０七號）及宜蘭縣警察局礁溪分局所製扣押物品表附卷可參，又扣案如
    附表所示之洋菸，經台灣省菸酒公賣局宜蘭分局轉請財政部關稅總局驗估處鑑價
    結果，其完稅價格總計為二百十四萬零五百九十元，復有該局（八九）宜局業字
    第一九二八號函及所附完稅價格資料表在卷可稽，已逾公告管制數額十萬元，是
    本件事證明確，被告犯行已堪認定。
二、查洋菸係管制進口物品，為懲治走私條例公告管制物品項目及其數額丙項第一款
    所定之管制物品，本件被告運送之洋菸已逾管制數額十萬元，已如前述。核被告
    所為，係犯懲治走私條例第三條第一項之運送走私物品罪。被告與年籍姓名不詳
    之陳姓男子間，就本件犯行有犯意之聯絡與行為之分擔，為共同正犯。爰審酌被
    告係因貪圖一時利益之犯罪動機、犯罪手段、對社會經濟所生之危害程度、坦承
    犯行及犯罪後態度等一切情狀，量處如主文所示之刑。又被告犯罪後，刑法第四
    十一條第一項之規定，業於九十年一月十日修正，犯最重本刑為五年以下有期徒
    刑以下之罪，而受六個月以下有期徒刑或拘役之宣告，因身體、教育、職業、家
    庭之關係或其他正當事由，執行顯有困難者得易科罰金，並自同年一月十二日生
    效，比較新、舊法之結果，以修正後之規定有利於被告，爰依刑法第二條第一項
    前段規定，適用修正後之規定並諭知易科罰金之折算標準。查被告前未曾受有期
    徒刑以上刑之宣告，此有台灣高等法院檢察署刑案紀錄簡覆表在卷可憑，其因一
    時失慮致為本件犯行，經此偵審教訓，當知所警惕，信無再犯之虞，本院認對其
    所宣告之刑以暫不執行為適當，爰併予宣告緩刑三年，以啟自新。扣案如附表所
    示之洋菸，為共犯陳姓男子所有供犯罪所用之物，業據被告供承在卷，爰依法併
    予宣告沒收。
三、另公訴人移送併辦被告涉犯違反商標法之部分（八十九年度偵字第二二六四號）
    ，被告所運送如附表編號四號所示之洋菸係屬仿冒品，此雖有煙太日煙國際股份
    有限公司鑑定回函在卷可參，惟被告辯稱只知道是走私貨，不知道為仿冒洋菸等
    語。按犯罪事實應依證據認定之，無證據不得推定其犯罪事實。刑事訴訟法第一
    百五十四條定有明文。經查：本案雖有查扣前述仿冒商標之洋菸，惟並無證據可
    資證明該商標係被告所仿冒或被告明知該等洋菸係屬仿冒品之事實，此外，本院
    復查無其他積極證據可資證明被告涉有違反商標法之犯行，此部分既與前開論罪
    科刑部分無裁判上一罪之關係，本院自無從併予審理，附此敘明。又公訴人雖具
    體求刑判處拘役五十日，然參酌被告運送之數量，本院認公訴人之求刑尚屬過輕
    ，爰依法量處如主文所示之刑，併此敘明。
據上論斷，應依刑事訴訟法第四百五十二條、第二百九十九條第一項前段，懲治走私
條例第三條第一項、第十一條，刑法第二條第一項前段、第二十八條、第四十一條第
一項、第七十四條第一款、第三十八條第一項第二款，罰金罰鍰提高標準條例第二條
，判決如主文。
本案經檢察官林慧到庭執行職務。
中      華      民      國      九十      年      四      月    三十    日
                                  臺灣宜蘭地方法院刑事第二庭
      法  官  林  俊  廷
右正本證明與原本無異。
如不服本判決，應於判決送達後十日內，向本院提出上訴狀。（應附繕本）
                                          書記官  陳  憲  文
中      華      民      國      九十      年      五      月      二    日
附錄法條
懲治走私條例第三條第一項
運送、銷售或藏匿前條第一項之走私物品者，處五年以下有期徒刑、拘役或科或併科
新臺幣九萬元以下罰金。
附表
┌──┬─────────┬───────────┐
│編號│    物品名稱      │    數      量        │
│    │                  │                      │
├──┼─────────┼───────────┤
│一  │ＤＡＶＩＤＯＦＦ  │五萬四百八十包        │
│    │ＣＬＡＳＳＩＣ    │                      │
│    │                  │                      │
├──┼─────────┼───────────┤
│二  │ＭＩＬＤ  ＳＥＶＥ│六萬四千九百九十包    │
│    │Ｎ  ＦＩＬＴＥＲ  │                      │
│    │                  │                      │
├──┼─────────┼───────────┤
│三  │ＳＥＶＥＮ  ＳＴＡ│三千九百九十包        │
│    │ＲＳ  ＬＩＧＨＴＳ│                      │
│    │                  │                      │
├──┼─────────┼───────────┤
│四  │ＭＩＬＤ  ＳＥＶＥ│一千五百包            │
│    │Ｎ  ＦＩＬＴＥＲ  │                      │
│    │（仿冒品）        │                      │
└──┴─────────┴───────────┘


司法院資訊處製作；財團法人民間司法改革基金會備份。
